臺灣花蓮地方法院交通事件裁定　　　　 96年度交聲字第152號
原處分機關　交通部公路總局臺北區監理所花蓮監理站
異　議　人
即受處分人　甲○○
上列受處分人因違反道路交通管理處罰條例案件，對於交通部公
路總局臺北區監理所花蓮監理站96年8 月24日所為之處分（處分
案號：花監違字第裁44-AZ0000000號），聲明異議，本院裁定如
下：
    主  文
異議駁回。
    理  由
一、原處分機關處分理由要旨：本件異議人即受處分人甲○○所
    有車牌號碼Q4-5753 號自小客車（下稱系爭車輛）停放於臺
    北市○○路287 巷道時，未依車輛順行方向停放，而於民國
    96年7月4日15時58分許，為臺北市政府警察局信義分局警員
    掣開北市警交大字第AZ0000000 號舉發違反道路交通管理事
    件通知單，並依道路交通管理處罰條例第56條第1項第6款之
    規定，裁處罰鍰新臺幣（下同）900元。
二、本件聲明異議意旨詳如附件所載。
三、按汽車停車時，應依車輛順行方向緊靠道路右側，但單行道
    應緊靠路邊停車。其右側前後輪胎外側距離緣石或路面邊緣
    不得逾40公分，在單行道左側停車時，比照辦理，道路交通
    安全規則第112條第2項定有明文。再按汽車駕駛人停車時，
    不依順行之方向，或不緊靠道路右側，或併排停車，或單行
    道不緊靠路邊停車者，處新臺幣600元以上1,200元以下罰鍰
    ，道路交通管理處罰條例第56條第1項第6款亦有明文。
四、經查：
（一）道路交通安全規則第112條第2項之所以規定汽車駕駛人停
      車時應依順行之方向緊靠道路右側停車，其立法意旨係在
      規範汽車駕駛人停車時，不得佔用太多道路路面，致影響
      交通安全或妨害公眾利益，故規定汽車停放時，應依順行
      之方向緊靠道路右側停車，且其前後輪胎外緣距緣石或路
      面邊緣40公分以內。本件異議人所有之系爭車輛於上揭時
      間停放於臺北市○○路287 巷之巷道時，係將車頭朝外而
      與道路呈垂直方向之方式停放車輛，確有未依車輛順行方
      向停車之違規事實，此為異議人所不否認，並有舉發照片
      及異議人自行提供之照片等附卷可稽，應信為真實，而系
      爭車輛以此方式停放於上開巷道已佔用大部分之道路面積
      ，確已影響公眾通行該道路之安全與順暢，其違規之事證
      明確。
（二）異議人雖辯稱：本件舉發處所之附近住戶，均以此方式停
      放車輛之慣行多年，均未被取締云云。惟道路交通安全規
      則既有上開停車方式之規定，且不依規定方式停放車輛亦
      須依據道路交通管理處罰條例之上開規定處罰，縱有執法
      單位因故未予積極取締，致民眾誤有該處所不依規定緊靠
      道路右側停車為合法而積非成是之情形，仍不能使原為違
      規之行為，因執法單位之未取締而使之成為合法，亦即異
      議人所指附近住戶之停車習慣縱認屬實，仍不能解免其違
      規之事實。至於異議人指稱處分機關應於舉發處所設置相
      關處罰規定之標誌或標線部分，此應由異議人另尋其他適
      當管道向行政機關反應或陳情，尚非本院之權責，異議人
      仍以前揭情詞置辯，尚無足採。
（三）綜上所述，異議人確有於上揭時、地不依順行之方向停車
      之違規行為，原處分機關依道路交通管理處罰條例第56條
      第1項第6款、違反道路交通管理事件統一裁罰基準及處理
      細則第43條、第44條、第67條之規定，裁處異議人罰鍰90
      0元，核無違誤，本件聲明異議為無理由，應予駁回。
五、據上論斷，應依道路交通案件處理辦法第19條之規定，裁定
    如文。
中　　華　　民　　國　　96　　年　　9 　　月　　7 　　日
                        臺灣花蓮地方法院交通法庭
                              法　官  許  乃  文
上列正本證明與原本無異。
如對本裁定不服，應於送達後5日內，向本院提出抗告狀（應抄
附繕本）。
                              書記官
中　　華　　民　　國　　96　　年　　9 　　月　　7 　　日
